臺灣臺中地方法院民事裁定　　　　　　　 100年度抗字第98號
抗　告　人　陳靜萍
相　對　人　臺灣土地銀行股份有限公司
法定代理人　王耀興
上列當事人間分配表異議之訴事件，抗告人對於中華民國100 年
3月4日本院民事庭裁定（100 年度補字第291 號）提起抗告，本
院裁定如下：
    主    文
抗告駁回。
抗告程序費用新臺幣壹仟元由抗告人負擔。
    理    由
一、本件抗告意旨略以：(一)法院提存所新臺幣（下同）374,480
    元是抗告人血汗錢，也是目前僅有的資產，裁判費、程序費
    理應可以從中扣除。(二)繕本費之前已繳過，或需再繳可從提
    存所374,480 元扣。(三)上次出庭時法官告知裁判費不必繳，
    又說我弄錯了案號，抗告人不明白怎麼回事，這麼多年了還
    不能了事，事實上告上法庭，事因相對人而起，也因抗告人
    無能為力及不會積極爭取權利而造成。(四)十幾年來因還舍妹
    及前夫之債務，因申請勞保退休金補救，當時職場視同離職
    而辦送舊，至今幾年來生活工作一直不能安定，抗告人如何
    付得起裁判費。(五)數年來法院屢次通告，每次到警局收信，
    每每接悉來函，即增加一次的感傷，一生清白，因為921 而
    毀於一旦，資格被取消，法院的通告十幾年心情一直很亂，
    身敗名累的人生怎麼過。(六)921 的瘡傷，遭遇上的種種刺激
    ，抗告人無能力再理。爰提起抗告，請求廢棄原裁定等語。
二、按訴訟標的之價額，由法院核定。核定訴訟標的之價額，以
    起訴時之交易價額為準；無交易價額者，以原告就訴訟標的
    所有之利益為準。法院因核定訴訟標的之價額，得依職權調
    查證據。第一項之核定，得為抗告，民事訴訟法第77條之1
    定有明文。故關於訴訟標的價額核定之裁定，為得抗告之裁
    定，但關於法院依民事訴訟法第77條之13，以所核定之標的
    價額而計算，所為命補繳（徵收）裁判費之裁定，乃屬訴訟
    進行中所為之裁定，並無得抗告之明文，自屬不得抗告之裁
    定，司法院大法官會議釋字第192 號、臺灣高等法院93年度
    抗字第2844、2907號裁定可資參照。
三、查本件抗告人對臺灣土地銀行股份有限公司提起訴訟，依法
    繳納第一審裁判費，本院乃依抗告人之聲明，於民國100 年
    3 月4 日核定訴訟標的價額為374,480 元，並依民事訴訟法
    第77條之13規定計算，命抗告人補繳裁判費4,080 元，並於
    裁定附記「如對本裁定關於訴訟標的價額核定部分不服，應
    於送達後10日內向本院提出抗告狀…其餘部分，不得抗告」
    等語，有本院100年度補字第291號民事案卷可按。
四、抗告人雖以前揭情詞提起抗告，惟細繹抗告人之抗告意旨，
    僅在陳述其因遭逢921 地震，致人生驟變，現有資產只有在
    法院提存所之374,480 元，其已無力繳納裁判費等情，並非
    對於原裁定關於訴訟標的價額核定部分有所爭執，依前開說
    明，其抗告顯然不合法，應予駁回。另經本院調取本院100
    年度補字第291 號民事案卷、99年度司執字第94381 號民事
    執行案卷審閱結果，原裁定就本件訴訟標的價額核定為374,
    480 元，核與抗告人之聲明及上開卷證資料相符，並無違誤
    ，併此敘明。
五、從而，本件抗告為不合法，應依民事訴訟法第495 條之1 、
    第444 條第1 項、第95條、第78條，裁定如主文。
中    華    民    國   100    年    7     月    22    日
                  民事第一庭審判長法  官  李悌愷
                                  法  官  洪堯讚
                                  法  官  莊嘉蕙
正本係照原本作成。
本裁定不得再為抗告，但如不服本裁定，應於送達後10日內向原
法院提出異議狀（須附繕本一份）。
中    華    民    國   100    年    7     月    22    日
                                  書記官  吳詩琳